# 关联担保披露

提问人：ggw666 时间：2012-11-17 14:12:21
需要担保，格式仅供参考如下： 项目名称 关联方 2012.XX.XX 2011.12.31 2010.12.31 担保 －提供担保 XX公司 XX公司 － 接受担保
XX公司 XX公司

回答人：chenyiwei
对于担保事项，除了披露余额以外，还应以文字说明方式披露担保的主要条款，已计提预计负债的，还应对于计提的依据等做进一步的披露。

提问人：安好 时间：2014-03-09 09:26:38
个别报表只披露本公司为其他关联方担保就可以吧？还需要披露其他公司为本公司担保吗？谢谢各位

回答人：chenyiwei
也需要。关联交易是双向的。

提问人：zengfengxia 时间：2014-03-10 15:38:14
请教陈版，合并报表中母公司为子公司担保需要作为或有事项披露吗？目前看到很多上市公司都作为或有事项披露，但是 15 号编报规则当中并没有明确？是根据年报准则的要求吗？

回答人：chenyiwei
站在合并报表角度不是或有事项。这样的披露可能是受到了上市规则和年报准则中对上市公司对外担保披露口径的影响。